【裁判字號】    96,易,1930
【裁判日期】    970731
【裁判案由】    竊盜
【裁判全文】
臺灣士林地方法院刑事判決              96年度易字第1930號
公  訴  人  臺灣士林地方法院檢察署檢察官
被      告  乙○○
上列被告因竊盜案件，經檢察官提起公訴（96年度偵字第6162號
），本院判決如下：
    主  文
乙○○竊盜，累犯，處有期徒刑伍月，減為有期徒刑貳月又拾伍
日；又毀壞安全設備、於夜間侵入有人居住之建築物竊盜，累犯
，處有期徒刑捌月，減為有期徒刑肆月；又踰越安全設備竊盜，
累犯，處有期徒刑捌月，減為有期徒刑肆月；又踰越牆垣、毀壞
門扇竊盜，累犯，處有期徒刑捌月，減為有期徒刑肆月。應執行
有期徒刑壹年貳月。
    事  實
一、乙○○於民國93年間，曾因持有第二級毒品案件，經臺灣臺
    北地方法院以93年度易字第434 號判決判處有期徒刑3 月確
    定，並於94年9 月1 日因縮短刑期執行完畢。詎仍不知悔改
    ，竟各意圖為自己不法之所有，於如附表各編號所示之時間
    、前往如附表各編號所示之地點，各以如附表各編號所示之
    方式，竊取如附表各編號所示之財物後，隨即得手離去。嗣
    於96年5 月10日18時許，經員警在臺北市中山區○○○路○
    段144 號2 樓之住處內查獲，並當場扣得如附表各編號所示
    之財物後，始查悉上情。
二、案經臺北市政府警察局大同分局報請臺灣士林地方法院檢察
    署檢察官偵查起訴。
    理  由
一、上開事實，業據被告乙○○於本院審理時坦承不諱（見本院
    卷第120 至129 頁），核與被害人庚○○○、戊○○、己○○、丁○○、丙○○及朱德美之妹婿甲○○於警詢所述之失
    竊情節相符（分見偵卷第116 至117 頁、136 頁、126 至12
    8 頁、第120 至122 頁、第17至18頁、第21至22頁、第24至
    26頁、第131 至133 頁），亦與證人即被害人庚○○○、丁○○及丙○○於偵查中之證述及證人庚○○○、己○○、戊○○、甲○○及丁○○於本院審理時所證述之情節大致相符
    （分見偵卷第158 頁及本院卷第102 至110 頁及第121 至12
    4 頁），並有贓物認領保管單、現場拍攝照片等在卷可證（
    分見偵卷第23頁、第29至30頁、第42至69頁、第81頁、119
    頁、第123 至125 頁、第130 頁、第135 頁、第139 頁），
    足認被告前開自白與事實相符，足以採信。本件事證明確，
    被告竊盜犯行堪以認定，應分別依法論科。
二、按刑法321 條第1 項第2 款所稱「其他安全設備」，指門扇
    、牆垣以外，依通常觀念足認防盜之一切設備而言，如門鎖
    、窗戶、房間門或落地門、窗均屬之。查，被告毀壞如附表
    編號2 之被害人戊○○辦公室門鎖，及踰越如附表編號3 之
    被害人丁○○之住家窗戶，該門鎖及窗戶應均屬安全設備無
    誤。是核被告乙○○就附表編號1 之所為，係犯刑法第320
    條第1 項竊盜罪；就附表編號2 之所為，係犯刑法第321 條
    第1 項第1 、2 款之毀壞安全設備、於夜間侵入有人居住之
    建築物竊盜罪；就附表編號3 之所為，係犯刑法第321 條第
    1 項第2 款之踰越安全設備竊盜罪；於附表編號4 之所為，
    係犯刑法第321 條第1 項第2 款之踰越牆垣、毀壞門扇竊盜
    罪。雖公訴意旨認被告為如附表編號2 至4 所示之犯行，各
    係以不詳工具破壞門鎖或窗戶及鐵條，惟被告為警查獲時，
    並未扣得為本案犯罪時所使用之工具，且被告亦未自承有何
    持客觀可為兇器使用之工具為竊盜之犯行，且亦無任何積極
    證據可證明被告所為之如附表編號2 至4 所示之竊盜犯行，
    係攜帶兇器所為，公訴意旨就此所認，容有未洽，應予更正
    。另被告分別接續於附表編號1 、2 之時間內，各竊取被害
    人庚○○○、朱德美及被害人戊○○、己○○之財物等犯行
    ，各係於密切接近之時間及同地實施（庚○○○與朱德美之
    住宅互為相通，戊○○及己○○係同日、同地遭竊），行為
    之獨立性極為薄弱，依一般社會健全觀念，在時間差距上，
    難以強行分開，各應視為數個舉動之接續施行，各合為包括
    之一行為予以評價，各屬接續犯之一罪，公訴意旨認應依被
    害人之人數予以併罰，即有違誤，併予更正。又被告所為之
    上述4 次竊盜犯行，時間、地點不同、犯意各別，自應分論
    併罰。又被告有事實欄所載之犯罪科刑並已執行完畢等情，
    有臺灣高等法院被告前案紀錄表在卷可稽，其於有期徒刑執
    行完畢後5 年內，各故意犯本件有期徒刑以上之各罪，各應
    依刑法第47條第1 項規定，各論以累犯，並各加重其刑。爰
    審酌被告年輕力壯，理應奮發向上，改過自新，竟思不勞而
    獲，見有利可圖即心起貪念，竟多次竊取他人財物，然其犯
    後已能坦承部分犯行，態度尚佳，及其犯罪之動機、目的、
    手段、其智識程度等一切情狀，分別量處如主文所示之刑，
    以示警懲。又本件被告之犯罪時間係在96年4 月24日以前，
    雖被告係在中華民國九十六年罪犯減刑條例施行後始由本院
    於97年1 月5日 發佈通緝，而於97年2 月17日因緝獲始到案
    ，然與中華民國九十六年罪犯減刑條例第5 條所稱不得減刑
    之情，尚屬有間，自仍應依法予以減刑（最高法院81年度臺
    上字第3382號判決參照），爰依中華民國九十六年罪犯減刑
    條例之規定，就前揭所宣告之刑各減為如主文所示之刑，並
    定其應執行之刑。
據上論斷，應依刑事訴訟法第299 條第1 項前段，刑法第320 條
第1 項、第321 條第1 項第1 款、第2 款、第47條第1 項、第51
條第5 款，刑法施行法第1 條之1 ，中華民國九十六年罪犯減刑
條例第2 條第1 項第3 款、第7 條，判決如主文。
本案經檢察官高俊申到庭執行職務。
中    華    民    國    97    年     7    月    31    日
                  刑事第六庭法  官  莊明達
以上正本證明與原本無異。
如不服本判決，應於收受送達後10日內向本院提出上訴書狀，其
未敘述上訴之理由者並得於提起上訴後20日內向本院補提理由書
。（均須按他造當事人之人數附繕本）
                            書記官  陳慧中
中    華    民    國    97    年     7    月    31    日
附錄本案論罪科刑依據法條全文
刑法第320 條第1 項
意圖為自己或第三人不法之所有，而竊取他人之動產者，為竊盜
罪，處5年以下有期徒刑、拘役或5百元以下罰金。
刑法第321 條
犯竊盜罪而有左列情形之一者，處6 月以上、5 年以下有期徒刑
：
一、於夜間侵入住宅或有人居住之建築物、船艦或隱匿其內而犯
    之者。
二、毀越門扇、牆垣或其他安全設備而犯之者。
三、攜帶兇器而犯之者。
四、結夥三人以上而犯之者。
五、乘火災、水災或其他災害之際而犯之者。
六、在車站或埠頭而犯之者。
前項之未遂犯罰之。
附表：
┌──┬───┬────┬────┬────┬──────┐
│編號│被害人│時  間  │地   點 │方   式 │  所得財物  │
├──┼───┼────┼────┼────┼──────┤
│1   │詹彭月│95年7月 │臺北市大│徒手侵入│祝賀掛軸1 副│
│    │娥、朱│25日某時│同區忠孝│屋內行竊│（庚○○○所│
│    │德美  │（起訴書│西路2段1│。（侵入│有），臺灣鐵│
│    │      │誤載為95│號      │住宅未據│路工會獎狀4 │
│    │      │年6月間 │        │告訴）  │張、珠算合格│
│    │      │及不詳時│        │        │證書、珠算競│
│    │      │間，應予│        │        │賽、時事測驗│
│    │      │更正）  │        │        │、作文比賽、│
│    │      │        │        │        │畢業成績獎狀│
│    │      │        │        │        │、古亭國民中│
│    │      │        │        │        │學畢業證書各│
│    │      │        │        │        │1張（以上為 │
│    │      │        │        │        │朱德美所保管│
│    │      │        │        │        │）          │
├──┼───┼────┼────┼────┼──────┤
│2   │戊○○│96年1 月│臺北市大│以不詳方│摩托羅拉無線│
│    │、詹喜│12日晚上│同區延平│式破壞門│電2台、鐵路 │
│    │雄    │11時許。│北路1段2│鎖（安全│局（噴漆用）│
│    │      │        │號2樓之 │設備），│標誌1個、長 │
│    │      │        │交通部臺│於夜間侵│型鐵鎚1支、 │
│    │      │        │灣鐵路管│入有人居│工作證7張、 │
│    │      │        │理局臺北│住之建築│拖運單44 張 │
│    │      │        │工務段之│物內行竊│、愛國獎券25│
│    │      │        │夜晚有人│。      │張、鐵路局帽│
│    │      │        │居住之辦│        │子1頂、鐵路 │
│    │      │        │公室。  │        │局電話號碼簿│
│    │      │        │        │        │1本、「勞工 │
│    │      │        │        │        │安全生工作常│
│    │      │        │        │        │識」雜誌1 本│
│    │      │        │        │        │、鐵路局「識│
│    │      │        │        │        │別證」2張、 │
│    │      │        │        │        │葉阿枝「識別│
│    │      │        │        │        │證」1張、王 │
│    │      │        │        │        │金彥「通知書│
│    │      │        │        │        │」共16張、鐵│
│    │      │        │        │        │路局「保證書│
│    │      │        │        │        │」2張、鐵路 │
│    │      │        │        │        │局陳松輝「派│
│    │      │        │        │        │令」2張、李 │
│    │      │        │        │        │俊鴻「在學證│
│    │      │        │        │        │明書」1張（ │
│    │      │        │        │        │以上為戊○○│
│    │      │        │        │        │所有）、識別│
│    │      │        │        │        │證1枚、反光 │
│    │      │        │        │        │背心1件（以 │
│    │      │        │        │        │上為己○○所│
│    │      │        │        │        │有）        │
├──┼───┼────┼────┼────┼──────┤
│3   │丁○○│96年1 月│臺北市大│踰越窗戶│CAUSSADE17AN│
│    │      │31日下午│同區忠孝│（安全設│S、MACALLAN │
│    │      │1時至2時│西路2段9│備）後，│各1瓶、日本 │
│    │      │許之日間│號38室  │侵入屋內│白鷹、櫻島等│
│    │      │        │        │行竊。（│清酒各1瓶、 │
│    │      │        │        │侵入住宅│21年洋酒、清│
│    │      │        │        │部分告訴│酒各1瓶、X.O│
│    │      │        │        │逾期，公│洋酒、威士忌│
│    │      │        │        │訴人未起│洋酒各2瓶、 │
│    │      │        │        │訴）    │中國酒鬼、日│
│    │      │        │        │        │本清酒、無名│
│    │      │        │        │        │洋酒各1瓶、 │
│    │      │        │        │        │紀念盤子1個 │
│    │      │        │        │        │、相簿2本、 │
│    │      │        │        │        │紀念火柴盒4 │
│    │      │        │        │        │組、宏碁筆記│
│    │      │        │        │        │型電腦1台、 │
│    │      │        │        │        │健保卡1 張、│
│    │      │        │        │        │護照、大陸通│
│    │      │        │        │        │行證、日記本│
│    │      │        │        │        │各1本、茶葉 │
│    │      │        │        │        │1罐、紀念幣 │
│    │      │        │        │        │（5個）1組、│
│    │      │        │        │        │陶瓷茶杯（共│
│    │      │        │        │        │5個）1組、字│
│    │      │        │        │        │畫1幅、CASIO│
│    │      │        │        │        │相機1台     │
├──┼───┼────┼────┼────┼──────┤
│4   │丙○○│94年4月9│臺北市中│踰越牆垣│丙○○之子李│
│    │      │日前某日│山區建國│、毀壞門│世燾護照1本 │
│    │      │        │北路1段 │扇，侵入│            │
│    │      │        │33巷17號│屋內行（│            │
│    │      │        │        │侵入住宅│            │
│    │      │        │        │未據告訴│            │
└──┴───┴────┴────┴────┴──────┘


司法院資訊處製作；財團法人民間司法改革基金會備份。
